臺灣桃園地方法院刑事判決
109年度原訴字第66號
公  訴  人  臺灣桃園地方檢察署檢察官  
被      告  簡翰林



指定辯護人  本院公設辯護人廖彥傑  
被      告  陳建成


            郭俊佑



            湯維志


上  一  人
指定辯護人  本院公設辯護人廖彥傑  
被      告  吳彥槿


            曾丞瑜


上列被告等因妨害自由等案件，經檢察官提起公訴（108年度少
連偵字第298號、108年度偵字第28595號），本院就起訴書犯罪
事實欄一部分，判決如下：
    主  文
己○○共同犯剝奪他人行動自由罪，處有期徒刑參月，如易科罰金
，以新臺幣壹仟元折算壹日。
丑○○、戊○○、辛○○、甲○○、庚○○被訴剝奪他人行動自由部分均無
罪。
丑○○、己○○、戊○○、辛○○、甲○○、庚○○被訴傷害部分均公訴不受
理。 
    事  實
一、緣壬○○與少年李○晏（經裁定感化教育確定）之兄李淞甫有
    女性友人之感情糾紛，少年李○晏為教訓壬○○，於民國107年
    6月8日凌晨0時許，與壬○○相約至桃園市中壢區龍岡大操場
    談判，再聯繫己○○、少年謝○軒（經裁定交付保護管束，並
    為勞動服務確定）及十餘名真實姓名年籍不詳之男子到場助
    勢，其等於同日凌晨0時57分許，在桃園市○○區○○路0段000
    號之萊爾富超商前發現壬○○行蹤，少年李○晏、謝○軒及其他
    不詳男子衝入萊爾富超商內，壬○○見狀逃至櫃檯後方，仍遭
    強拉出店外，遭十餘人毆打（己○○所涉傷害犯行，業據撤回
    告訴，詳下述），嗣己○○將壬○○拖行在地，強拉上車牌號碼
    0000-00號自用小客車後座中間（起訴書誤載為後行李箱）
    ，己○○坐在副駕駛座，李○晏及謝○軒分別坐在壬○○左右兩側
    ，由另1名不詳男子駕車將壬○○載至桃園市中壢區之御奠園
    淨界紀念會館停車場，並於該處接續毆打壬○○，至同日凌晨
    2時許始將壬○○釋放，以此方式剝奪壬○○行動自由達1小時之
    久。
二、案經壬○○訴由桃園市政府警察局大溪分局報告臺灣桃園地
    方檢察署檢察官偵查起訴。 
    理  由
壹、有罪部分：
一、證據能力部分：
　　本判決所引用供述證據之證據能力，公訴人、被告己○○均同
    意作為證據，本院審酌各項證據作成時之情況，並無違法取
    證及證明力明顯過低之瑕疵，認為以之作為證據應屬適當，
    依刑事訴訟法第159條之5第1項規定，均有證據能力。至於
    本判決所引用之非供述證據部分，與本案均有關連性，亦無
    證據證明係實施刑事訴訟程序之公務員以不法方式所取得，
    依刑事訴訟法第158條之4反面解釋，亦具證據能力。
二、訊據被告己○○矢口否認有何剝奪行動自由之犯行，辯稱：進
    去便利商店抓壬○○出來的不是我，他上車前我有問他要不要
    上車，他有說OK，不是我把他跩上車的，去御奠園也不是我
    指揮的，我還有幫壬○○叫車、給他錢坐計程車離開云云。經
    查：
㈠、被告己○○於案發當日，因李○晏向其表示其哥哥遭人欺負，請
    被告己○○到場幫忙，被告己○○遂至桃園市○○區○○路0段000號
    萊爾富超商內，嗣後李○晏及其友人謝○軒、其他不詳男子將
    壬○○拉出超商外，再由被告己○○將壬○○拖行至車牌號碼0000
    -00號自用小客車旁，將其載至御奠園淨界紀念會館毆打等
    情，業據被告己○○供陳在卷（見本院原訴字卷二第19頁、卷
    三第162至163頁、第165至166頁），核與證人即告訴人壬○○
    證述之情節（詳下述）、證人李○晏、謝○軒證述情節（見10
    9少護字373號卷四第45頁、他字卷二第176頁）大致相符，
    此部分事實，堪以認定。
㈡、證人壬○○於警詢中證稱：李○晏的哥哥李淞甫與我要追的女生
    為前男女朋友，但李淞甫一直騷擾她，我為了要幫她出頭所
    以跟李淞甫有糾紛，李○晏為了要幫哥哥出頭，於107年6月8
    日0時許透過臉書跟我說1時30分約在龍岡大操場談事情，我
    就開始聯絡人到中壢區龍岡路3段115號萊爾富超商集合，在
    00時55分許對方一行人剛好經過萊爾富超商，就直接找我理
    論，一群人持球棒及西瓜刀往我衝過來，我就往超商內躲，
    他們一群人把我從超商內拖出來一陣毒打，之後他們把我拖
    到一輛VOLVO休旅車上，中間我有試圖掙脫，但是他們一群
    人我沒辦法逃開，之後載我去中壢區御奠園殯儀館，被拉下
    車後自稱「小璟」的男子（即被告己○○）嗆說他是竹聯幫信
    堂的，剛關出來而已，然後我就被毆打了；在御奠園的時候
    「小璟」有踩我腳，踹我肚子，毆打我頭部，逼我青蛙跳跟
    跪著走路，後來他們幫我叫計程車回到萊爾富超商等語（見
    他字卷一第140至144頁）；於偵查中證稱：拉我上車的是己○○，我被拉上車後，坐在車子後面中間的那個位子，李○晏
    坐在我右手邊，他有拿我的手機打我的頭；我是被己○○拖上
    車，我本來就不想上車；到中壢殯儀館後，我被人拉下車，
    被實施懲罰，叫我青蛙跳，如果跳不好就打我，還有叫我跪
    著走路等語（見他字卷五第6頁反面）；於本院少年法庭訊
    問時證稱：我跑進萊爾富裡面，他們一群人衝進來，拿棍子
    開始要嚇我，後來李○晏及其他人把我拖出去，拖到門口時
    就踹我，我躺在地上，被己○○拖行，我被拉到車子後座，不
    是行李廂，李○晏坐在我右手邊，副駕駛座坐己○○，其他我
    都不認識，那輛車加我總共坐了5個人，之後載我到殯儀館
    ，叫我爬著走路、開合跳、問我話，答不出來就打耳朵，還
    有踹我肚子、揍我眼睛等語（見109少護字373號卷三第190
    至191頁、第193至194頁）。
㈢、證人壬○○於警詢、偵查及本院少年法庭訊問時，陳述其於上
    述時間，在萊爾富超商內，遭李○晏及其他不詳之人拖出超
    商後毆打，之後遭被告己○○拖上一輛休旅車後座中間，行動
    自由遭受限制，之後被載至御奠園淨界紀念會館後，繼續遭
    毆打等重要基本事實，記憶清晰、深刻，陳述明確，前後說
    法相符；再經本院當庭勘驗上開萊爾富超商內監視錄影畫面
    （下稱錄影畫面1），壬○○跑進超商櫃檯內後，李○晏及另一
    名男子跟著跑進櫃檯內強拉壬○○，其他數名男子亦在超商內
    拉扯壬○○，之後壬○○遭拖出店外等情，有本院勘驗筆錄及截
    圖在卷可佐（見本院原訴字卷三第211頁、第213至217頁）
    ，被告己○○亦坦承其有進入超商內看到李○晏在拉壬○○等語
    （見本院原訴字卷三第162至163頁）；經本院再當庭勘驗路
    人以手機拍攝之錄影畫面（下稱錄影畫面2），可見壬○○躺
    在地上，周圍大概有10人左右，對壬○○又打又踹，之後被告
    己○○將壬○○拖行在地，先拖行至一部白色小客車旁，但未讓
    壬○○上車，之後又繼續將壬○○往前拖行至另一台車輛旁等情
    ，有本院勘驗筆錄及截圖在卷可稽（見本院原訴字卷三第21
    1至212頁、第218至222頁），核與壬○○上開證詞相符，是壬○○上開證言應係本諸其自身親身經歷，具有相當之可信性。
    綜核上開壬○○證述內容及錄影畫面，壬○○遭李○晏及其友人
    強拉出萊爾富超商後，遭十餘人圍堵毆打，嗣遭被告己○○強
    行拖行至車牌號碼0000-00號自用小客車旁後，遭強押上車
    載至御奠園淨界紀念會館毆打，其行動自由在被告己○○、李
    ○晏及其他數名不詳男子控制下，遭其等以非法手段剝奪等
    情，堪以認定。
㈣、被告己○○固辯稱壬○○上車前，其有問壬○○要不要上車，壬○○
    有同意云云，惟查：
　1.證人李○晏於警詢中證稱：我們看到壬○○跑進萊爾富裡，我
    們一群人就將壬○○拉出萊爾富，並將他押上車號0000-00號
    自小客車，我提議將他押到中壢御奠園殯儀館停車場內等語
    （見他字卷一第155頁）；於本院少年法庭訊問時證稱：當
    天我找綽號小僅（即被告己○○）的人支援，我們在萊爾富超
    商發現壬○○，就衝入超商內打壬○○，打完之後，把壬○○拉到
    車上載到御奠園淨界紀念會館停車場，當時壬○○被塞到車子
    後座，我跟謝○軒、壬○○、己○○坐同一台車；押到御奠園不
    是我說要押，是己○○說要押的（見109少護字373號卷四第45
    至46頁、第118頁、第128頁）。
　2.證人陳柏瑋於警詢中證稱：對方10幾個人直接進入萊爾富，
    只對著壬○○毆打，把壬○○拖到外面萊爾富繼續打，之後再把
    壬○○拖到龍岡路3段115巷口，直接拖上車等語（見他字卷一
    第149至150頁）。
　3.觀諸證人李○晏、陳柏瑋上開證述，其等均證稱壬○○係遭強
    押上車；參以，被告己○○與壬○○本不相識，被告己○○係因李
    ○晏向其表示哥哥遭壬○○欺負而到場處理，而壬○○隻身一人
    ，在萊爾富超商外，已遭十餘人毆打，又遭被告己○○強行拖
    行在地，壬○○明知李○晏號召眾人前來係要與其談判，明顯
    來意非善，依當時情況，壬○○豈有可能自願上車，任由被告
    己○○、李○晏將其載至他處；再參酌壬○○證稱其有試圖掙脫
    ，但無法逃開，且該車坐了5個人，其坐在後座中間等語（
    見他字卷一第141頁、109少護字373號卷三第191頁），核與
    證人李○晏證稱：壬○○被塞到車子後座，我跟謝○軒、壬○○、
    己○○坐同一台車等語（見109少護字373號卷四第46頁、第12
    8頁）相符一致，益徵壬○○證稱其係遭被告己○○拖行後強押
    上車，非自願上車等語，較為可採。被告己○○上開辯詞，顯
    無可採。
㈤、至於被告己○○雖辯稱其在御奠園淨界紀念會館有幫壬○○叫車、給他錢坐計程車離開云云，然此乃被告己○○犯行完成後之行為，無礙其非法剝奪他人行動自由犯行之成立，其所辯自無可採。
㈥、綜上所述，本件事證明確，被告己○○上開辯詞不足採信，其
    犯行洵堪認定，應依法論科。
三、論罪科刑：
㈠、被告己○○行為後，刑法第302條第1項規定於108年12月25日修
    正公布，自同年月27日生效施行，然因刑法第302條第1項規
    定自72年6月26日後均未修正，故於94年1月7日刑法修正將
    所定罰金之貨幣單位定為新臺幣後，其罰金數額依刑法施行
    法第1條之1第2項本文規定提高為30倍。而本次修法僅係將
    原本尚須適用刑法施行法第1條之1第2項規定計算得出之罰
    金數額，直接規定為法定罰金刑度，未變更處罰之輕重，自
    不生新舊法比較之問題，應依一般法律適用原則，適用裁判
    時法即修正後刑法第302條第1項規定。
㈡、核被告己○○所為，係犯刑法第302條第1項剝奪他人行動自由
    罪。
㈢、被告己○○與少年李○晏、謝○軒及其他真實姓名年籍不詳之男
    子間，就本件犯行，有犯意聯絡及行為分擔，應論以共同正
    犯。
㈣、公訴意旨固認被告己○○本件犯行應論以累犯，然檢察官就被
    告構成累犯之事實及應加重其刑事項，並未具體指出證明之
    方法，參照最高法院刑事大法庭110年度台上大字第5660號
    裁定意旨，本院僅將被告己○○之前科紀錄列入刑法第57條第
    5款「犯罪行為人之品行」之量刑審酌事由，不依累犯規定
    加重其刑。
㈤、按兒童及少年福利與權益保障法第112條第1項所定之加重處
    罰，固不以該成年人明知所教唆、幫助、利用、共同實施犯
    罪之人或被害人為兒童及少年為必要，但仍須證明該成年人
    有教唆、幫助、利用兒童及少年或與之共同實施犯罪，以及
    對兒童及少年犯罪之不確定故意，始足當之；換言之，須行
    為人明知或可得而知其所教唆、幫助、利用或共同犯罪之人
    或犯罪之對象係兒童及少年，始得予以加重處罰（最高法院
    100年度台上字第130號判決意旨參照）。經查，共犯李○晏
    、謝○軒於案發時間固均未滿18歲，然遍查卷內事證，亦無
    被告己○○明知或可得而知其等於案發時為少年之積極證據，
    自無從依上開規定對被告己○○加重其刑。
㈥、爰審酌被告己○○僅因壬○○與李○晏之胞兄有感情糾紛，即與李
    ○晏、謝○軒及其他數名男子，共同非法剝奪壬○○行動自由，
    對壬○○之身心造成莫大壓力，所為誠屬不該，且犯後矢口否
    認犯行，態度難認良好，惟衡酌被告己○○已與壬○○達成和解
    ，有和解書在卷可稽（見本院審原訴卷第227頁），兼衡其
    犯罪動機、目的、手段、素行、犯罪所生損害、智識程度、
    生活狀況、壬○○遭剝奪行動自由之時間等一切情狀，量處如
    主文所示之刑，並諭知易科罰金之折算標準。
貳、無罪部分：
一、公訴意旨略以：緣少年李○晏為教訓壬○○，先於107年6月8日
    凌晨0時許，邀約壬○○至桃園市中壢區之龍岡大操場談判，
    被告丑○○、辛○○、庚○○及數名真實姓名年籍不詳之人先至桃
    園市○○區○○路0段000號士香加油站集結後，由丙○○率領被告
    丑○○、少年賴○廷等人前往桃園市平鎮區中豐路台66線橋下
    ，再與少年李○晏、被告己○○、戊○○、少年謝○軒等多人會合
    後，被告丑○○、戊○○、辛○○、甲○○、庚○○（下合稱被告丑○○
    等5人）、被告己○○、少年李○晏、少年謝○軒、少年賴○廷等
    人共同基於妨害自由之犯意聯絡，夥同多名身分不詳之人共
    約20餘人分乘6部自用小客車，前往龍岡大操場尋找壬○○，
    於107年6月8日凌晨0時57分許，在桃園市○○區○○路0段000號
    之萊爾富超商前發現壬○○及其友人癸○○之行蹤，少年李○晏
    、少年賴○廷、被告丑○○、辛○○等人立即下車分持棍棒等器
    械，衝入萊爾富超商內毆打壬○○，壬○○見狀逃至櫃檯後方仍
    遭強拉出店外毆打，丙○○等人毆打壬○○後，由被告己○○將壬○○強拉上車牌號碼0000-00號自用小客車之後行李箱拘禁，
    再將壬○○載至桃園市中壢區之御奠園淨界紀念會館停車場，
    於該處接續以拳、腳毆打壬○○，至同日凌晨2時許始將壬○○
    釋放，以此方式限制壬○○之行動自由長達1小時之久。因認
    被告丑○○等5人涉犯刑法第302 條第1項剝奪他人行動自由罪
    嫌云云。
二、按犯罪事實應依證據認定之，無證據不得認定犯罪事實；不
    能證明被告犯罪者，應諭知無罪之判決，刑事訴訟法第154
    條第2項、第301條第1項分別定有明文。又刑事訴訟法第161
    條第1項規定：檢察官就被告犯罪事實，應負舉證責任，並
    指出證明之方法。因此，檢察官對於起訴之犯罪事實，應負
    提出證據及說服之實質舉證責任。倘其所提出之證據，不足
    為被告有罪之積極證明，或其指出證明之方法，無從說服法
    院以形成被告有罪之心證，基於無罪推定之原則，自應為被
    告無罪判決之諭知（最高法院92年台上字第128號判例要旨
    參照）。
三、本件公訴意旨認被告丑○○等5人涉犯前開罪嫌，無非係以被
    告丑○○等5人之供述、少年李○晏及證人壬○○之證述、壬○○受
    傷照片、超商監視錄影翻拍照片、犯案車輛照片等為其主要
    論據。
四、訊據被告丑○○等5人堅詞否認有何剝奪他人行動自由之犯行
    ，㈠被告丑○○辯稱：我當天有在萊爾富超商，「小璟」叫我
    過去的，說有糾紛，我跟丙○○、子○○還有其他人不認識的人
    從大溪一起過去，我跟子○○到了之後有下車在旁邊看，在萊
    爾富超商外面有一群人在拉扯，我沒有進去拉扯，有看到不
    認識的人打對方，我後來有到御奠園淨界紀念會館，但我一
    到就離開了等語；㈡被告戊○○辯稱：我有到萊爾富超商，但
    只有在車子旁，看到一群人跑來跑去，我不知道什麼事情，
    我有看到有人被拉出櫃台，強押上車，我有去御奠園淨界紀
    念會館，但沒有參與他們的事情等語；㈢被告辛○○辯稱：丑○○、子○○打電話叫我過去士香加油站支援，我問他們要做什
    麼，他們說不要問，然後他們叫我一起去萊爾富，到現場時
    他們在打架，我在旁邊攔，我沒有看到壬○○被抓上車，也沒
    有去御奠園淨界紀念會館等語；㈣被告甲○○辯稱：我有載兩
    個人一起去萊爾富超商，到萊爾富超商後一群人衝下去找壬○○，我看到壬○○被抓上車，從萊爾富超商離開後，我們就一
    起到御奠園淨界紀念會館，我有看到李○晏、小璟毆打壬○○
    ，我在我車旁邊看，我沒有妨害壬○○行動自由等語；㈤被告
    庚○○辯稱：我沒有在萊爾富超商那裡，我在超商附近的巷口
    處，當時我跟乙○○同一台車去，我們兩個都沒有下車，不知
    道發生什麼事情等語。經查：
㈠、證人壬○○於偵查中證稱：在超商外面有20幾個人，我除了認
    識李○晏跟己○○，其他都不認識；到中壢殯儀館後，當天晚
    上很黑，我只記得有4台車一起到殯儀館，應該還有更多台
    ，但我沒有數，有人講話叫我下車，我被人拉下車，下車後
    被實施懲罰等語（見他字卷五第6頁反面），是壬○○僅能確
    認被告己○○及李○晏係剝奪其行動自由之人，其他參與之人
    壬○○均不認識。
㈡、證人李○晏於本院少年法庭訊問時證稱：我們集結之後，在萊
    爾富超商發現壬○○，就衝入超商內打壬○○，之後把壬○○塞到
    車子後座，載到御奠園淨界紀念會館停車場；壬○○最後是上
    陳日旭的車，我跟謝○軒、壬○○、己○○坐同一台車；從萊爾
    富把壬○○押到御奠園淨界紀念會館，那時候很暗，我知道有
    車子進去，有幾個人下車我不知道，當時打壬○○的沒有很多
    人，小陳、小僅有打，其他人我都不認識；戊○○不是我找的
    ，我不認識他，也不認識辛○○，我不知道庚○○是誰等語（見
    109少護字373號卷四第45至47頁、第118至119頁、第122頁
    、第128頁），是李○晏亦未指證被告丑○○等5人有參與剝奪
    壬○○行動自由之犯行。
㈢、再觀諸本院勘驗之錄影畫面1，壬○○跑進超商櫃檯內後，李○
    晏及另一名男子跟著跑進櫃檯內強拉壬○○，其他數名男子亦
    在超商內拉扯壬○○，之後壬○○遭拖出店外等情，有本院勘驗
    筆錄及截圖在卷可佐（見本院原訴字卷三第211頁、第213至
    217頁），然除李○晏、謝○軒坦承有進入超商內拉扯壬○○、
    被告己○○坦承有進入超商內（見本院原訴字卷三第162頁）
    ，以及證人陳柏瑋於警詢中指認李○晏、郭志偉、謝裕成係
    進入超商內擄走壬○○之人（見他字卷一第150至151頁）外，
    被告丑○○等5人均否認有進入萊爾富超商內拉扯壬○○，而證
    人壬○○於本院少年法庭訊問時，經播放錄影畫面1，其僅能
    指認李○晏，無法明確指認其他在萊爾富超商內之人（見109
    少護字373號卷三第193頁）；又本院前揭勘驗之錄影畫面2
    ，證人壬○○於本院少年法庭訊問時，亦僅能指認係遭被告己○○拖行，其他在場之人均無法指認（見109少護字373號卷三
    第194頁），是上開錄影畫面1、2，亦無從認定被告丑○○等5
    人有在萊爾富超商內、外參與剝奪壬○○行動自由之犯行。
㈣、從而，依證人壬○○、李○晏之證述及錄影畫面1、2，被告丑○○
    等5人是否有共同參與剝奪壬○○之行動自由犯行，已有可疑
    ，公訴人所舉之其餘事證，亦無從作為被告丑○○等5人有上
    開犯行之積極證據，自難認定被告丑○○等5人有此部分被訴
    犯行。
五、綜上所述，公訴人所舉之事證，在客觀上尚未達於通常一般
    人均不致於有所懷疑，得確信其為真實之程度，因尚有合理
    之懷疑存在，本院無從形成有罪之確信，基於無罪推定原則
    ，自應為被告丑○○等5人此部分無罪判決之諭知，以昭審慎
    。 
參、不受理部分：
一、公訴意旨略以：被告丑○○、己○○、戊○○、辛○○、甲○○、庚○○
    、少年李○晏、謝○軒、賴○廷等人，因少年李○晏欲教訓壬○○
    ，遂共同基於傷害之犯意聯絡，夥同多名身分不詳之人共約
    20餘人分乘6部自用小客車，前往龍岡大操場尋找壬○○，於1
    07年6月8日凌晨0時57分許，在桃園市○○區○○路0段000號之
    萊爾富超商前發現壬○○及其友人癸○○，少年李○晏、賴○廷、
    被告丑○○、辛○○等人立即下車分持棍棒等器械，衝入萊爾富
    超商內毆打壬○○，壬○○見狀逃至櫃檯後方仍遭強拉出店外毆
    打，致壬○○之頭部、臉部、身體多處受傷，癸○○逃往超商旁
    巷內，仍遭少年李○晏同夥之數名男子分持西瓜刀、石頭及
    以徒手方式毆打，致癸○○之頭部、臉部、身體多處受傷，其
    後將壬○○載至御奠園淨界紀念會館停車場，接續以拳、腳毆
    打壬○○。因認被告丑○○、己○○、戊○○、辛○○、甲○○、庚○○涉
    犯修正前刑法第277條第1項之傷害罪嫌等語。
二、按告訴乃論之罪，告訴人於第一審辯論終結前，得撤回其告
    訴；又對於共犯之一人撤回告訴者，其效力及於其他共犯；
    告訴經撤回者，法院應諭知不受理之判決，刑事訴訟法第23
    8條第1項、第239頁、第303條第3款分別定有明文。
三、經查，被告丑○○、己○○、戊○○、辛○○、甲○○、庚○○因涉犯修
    正前刑法第277條第1項之傷害罪，經檢察官提起公訴，該罪
    依同法第287條前段規定，須告訴乃論。茲因壬○○、癸○○已
    具狀撤回對被告己○○、戊○○、甲○○之告訴，有刑事撤回告訴
    狀在卷可稽（見本院原訴字卷二第83頁、第85頁），且其等
    撤回告訴之效力及於被告丑○○、辛○○、庚○○，揆諸前開規定
    ，應為不受理判決之諭知。
據上論斷，應依刑事訴訟法第299條第1項前段、第301條第1項、
第303條第3款，刑法第28條、第302條第1項、第41條第1項前段
，刑法施行法第1條之1第1項，判決如主文。
本案經檢察官丁○○提起公訴，檢察官黃翎樵到庭執行職務。
中　　華　　民　　國　　111 　年　　5 　　月　　31　　日
                  刑事第九庭審判長法    官  陳品潔
　　　　　　　　　
　　　　　　　　　                法    官  謝承益
　　　　　　　　　
　　　　　　　　　                法    官  蔣彥威
以上正本證明與原本無異。
如不服本判決應於收受判決後20日內向本院提出上訴書狀，並應
敘述具體理由。其未敘述上訴理由者，應於上訴期間屆滿後20日
內向本院補提理由書(均須按他造當事人之人數附繕本)「切勿逕
送上級法院」。 
　　　　　　　　　　　　　　　    書 記 官　賴葵樺
中　　華　　民　　國　　111 　年　　5 　　月　　31　　日
附錄本件論罪科刑法條全文：刑法第302條 
中華民國刑法第302條
私行拘禁或以其他非法方法，剝奪人之行動自由者，處5年以下
有期徒刑、拘役或9千元以下罰金。
因而致人於死者，處無期徒刑或7年以上有期徒刑；致重傷者，
處3年以上10年以下有期徒刑。
第1項之未遂犯罰之。